臺灣臺南地方法院刑事判決
110年度易字第116號
公  訴  人  臺灣臺南地方檢察署檢察官
被      告  方天佑




上列被告因竊盜案件，經檢察官提起公訴（109年度偵字第23441
號），被告就被訴事實為有罪之陳述，本院裁定進行簡式審判程
序，判決如下：
    主  文
方天佑犯侵入住宅竊盜罪，累犯，處有期徒刑捌月。
    事實及理由
一、本件除應於犯罪事實欄所載「徒手竊取陳清雄所有置於上址
    車庫內之車牌號碼000-0000號普通重型機車(已發還陳清雄
    具領保管)」補充為「徒手竊取陳清雄所有置於上址車庫內
    之車牌號碼000-0000號普通重型機車(含鑰匙1把，均已發還
    陳清雄具領保管)」證據欄補充：「被告方天佑於本院審理
    時之自白」外，其餘之犯罪事實及證據均引用本件起訴書之
    記載（如附件）。
二、核被告所為，係犯刑法第321條第1項第1款之侵入住宅竊盜
    罪。被告前因結夥攜帶兇器強盜案件，經本院以103年度訴
    字第228號判處有期徒刑3年10月確定，甫於106年8月25日假
    釋期滿未撤銷視為執行完畢，有臺灣高等法院被告前案紀錄
    表在卷可按，其受有期徒刑執行完畢後，5年以內故意再犯
    本件有期徒刑以上之罪，為累犯，參酌司法院釋字第775號
    解釋意旨，就現行刑法第47條第1項規定加重最高本刑部分
    並未宣告違憲，只有在無法適用刑法第59條在內之減刑規定
    ，法院認為個案應量處最低法定刑，否則將有違罪刑相當之
    情形下，方應依上開解釋意旨權衡，裁量不加重最低本刑，
    並宣告最低本刑（最高法院108年度台上字第338、976、149
    1號判決意旨參照），衡酌被告之前案同係財產犯罪，未因
    前案徒刑執行完畢而有所警惕，猶故意再犯本案犯罪，可認
    其有特別惡性及對刑罰反應力薄弱，是本案適用刑法第47條
    第1項規定加重最低本刑結果，並無前揭解釋文所載致被告
    所受刑罰超過其所應負擔罪責之過苛而牴觸憲法之情事，應
    加重其刑。爰審酌被告於本院審理時坦承犯行，態度尚稱良
    好，及被告係國中肄業、本案羈押前曾從事打石工作、未婚
    之智識程度、生活狀況等一切情狀，量處如主文所示之刑。
三、被告所竊物品，業經被害人領回，依刑法第38條之1第5項之
    規定，自不予宣告沒收之。至扣案安全帽1頂，與本案犯行
    無涉，亦不予宣告沒收之。
據上論斷，應依刑事訴訟法第273條之1第1項、第299條第1項前
段、第310條之2、第454條第2項，判決如主文。
本案經檢察官高振瑋偵查起訴、檢察官黃慶瑋到庭執行職務。 
中　　華　　民　　國　　110 　年　　7 　　月　　15　　日
　　　　　　　　　刑事第十二庭  法　官　莊政達
以上正本證明與原本無異。
如不服本判決應於收受本判決後20日內向本院提出上訴書狀，並
應敘述具體理由。其未敘述上訴理由者，應於上訴期間屆滿後20
日內向本院補提理由書狀（均須按他造當事人之人數附繕本）「
切勿逕送上級法院」。 
  　　　　　　　　　　　　　　　書記官　歐慧琪
中　　華　　民　　國　　110 　年　　7 　　月　　15　　日
附錄本案論罪科刑法條：
中華民國刑法第321條
犯前條第1項、第2項之罪而有下列情形之一者，處6月以上5年以
下有期徒刑，得併科50萬元以下罰金：
一、侵入住宅或有人居住之建築物、船艦或隱匿其內而犯之。
二、毀越門窗、牆垣或其他安全設備而犯之。
三、攜帶兇器而犯之。
四、結夥三人以上而犯之。
五、乘火災、水災或其他災害之際而犯之。
六、在車站、港埠、航空站或其他供水、陸、空公眾運輸之舟、
    車、航空機內而犯之。
前項之未遂犯罰之。

【附件】
臺灣臺南地方檢察署檢察官起訴書
                                    109年度偵字第23441號
　　被　　　告　方天佑　男　25歲（民國00年00月0日生）
　　　　　　　　　　　　住○○市○○區○○里0鄰○○000○
　　　　　　　　　　　　　0號
　　　　　　　　　　　　國民身分證統一編號：Z000000000號
上列被告因竊盜案件，業經偵查終結，認為應提起公訴，茲敘述
犯罪事實及證據並所犯法條如下：
　　　　犯罪事實
一、方天佑前因強盜案件，經臺灣臺南地方法院以103年度訴字
    第228號判處有期徒刑3年10月確定，並於民國105年10月5日
    縮短刑期假釋出監，於107年3月9日未經撤銷假釋而執行完
    畢。詎其猶不知警惕，於109年12月8日凌晨0時許，侵入陳清
    雄位於臺南市○市區○○000號住處車庫，意圖為自己不法之所
    有，基於加重竊盜之犯意，徒手竊取陳清雄所有置於上址車
    庫內之車牌號碼000-0000號普通重型機車(已發還陳清雄具
    領保管)。嗣陳清雄發現上開機車遭竊即報警處理，始循線
    查悉上情。
二、案經臺南市政府警察局善化分局報告偵辦。
　　　　證據並所犯法條
一、證據清單及待證事實：
編號 證據名稱 待證事實  1 被告方天佑於警詢時及偵查中之供述 被告方天佑於上揭時、地，騎走陳清雄所有置於上址車庫內之車牌號碼000-0000號普通重型機車之事實。惟被告辯稱：我有先傳簡訊給被害人陳清雄，被害人沒有回，我常跟被害人借機車，被害人說我如果要借機車，傳訊息給他就可以了，我跟他借很多次了，2、3個月前我跟他一起工作時，他有跟我說可以過去騎云云。  2 被害人陳清雄於警詢之證述 全部犯罪事實，並證稱：我從來沒有同意被告可以逕行使用我的機車等語。   3  臺南市政府警察局善化分局扣押筆錄、扣押物品目錄表、贓物認領保管單各1份、監視器錄影翻拍畫面6張、遭竊現場照片1張、查獲現場照片9張 被告方天佑於上揭時、地，騎走被害人陳清雄所有置於上址車庫內之車牌號碼000-0000號普通重型機車之事實。 
二、核被告所為，係犯刑法第321條第1項第1款之加重竊盜罪嫌
    。另請審酌被告有如犯罪事實欄所載論罪科刑、執行紀錄，有其
    全國刑案資料查註紀錄表在卷可按，被告於受有期徒刑之執行
    完畢後5年內，故意再犯本件有期徒刑以上之罪，為累犯，請
    鈞院依刑法第47條第1項規定、司法院大法官會議第775號解
    釋文意旨，衡酌本案情節，判斷被告先前所犯之罪刑與本案
    是否相關，據以量處適當之刑。
三、依刑事訴訟法第251條第1項提起公訴。
　　此　致
臺灣臺南地方法院
中　　華　　民　　國　  110 　年　   1 　 月　  28　　日
                              檢察官   高 振 瑋         
本件證明與原本無異　　　　　　　　　　　　　　　　　　　
中　　華　　民　　國　  110 　年　   2 　 月　 　1　　日
                              書記官   丁 銘 宇